Inventaris van de archieven van de Inspecteur, Inspecteur-Generaal en Directeur-Generaal van het Loodswezen, (1786) 1814-1979 (1980); Marine Stoomvaartdienst, (1816) 1824-1843 (1929)
Nationaal Archief, Den Haag
- ARCHIEF VAN DE INSPECTEUR-GENERAAL/DIRECTEUR-GENERAAL (1922) 1940-1979 (1980), 8
  - Taakuitvoering, 8.4
    - LOODSDIENST, 8.4.3
      - Personeel, 8.4.3.3
        - Arbeidsvoorwaarden, 8.4.3.3.4
          - Stukken betreffende de Stuurgroep Dienstuitvoering Rijksloodsen, 1978-1979; 1405-1406; 2 pakken
            - 1978, 1405
            - 1979, 1406
        - Wijze van uitoefening van de loodsdienst, 8.4.3.3.5
          - Stukken betreffende het afleggen van verklaringen door loodsen ingeval van schadevaringen, 1949-1971; 1407; 1 pak
          - Stukken betreffende de handhaving van het verbod tot het aannemen van fooien, 1952-1971; 1408; 1 pak
          - Stukken betreffende geschillen met derden inzake schadevaringen, 1955-1959; 1409; 1 pak
          - Strandingsrapporten, met bijlagen, 1955-1972; 1410-1411; 2 pakken
            - 1955-1966, 1410
            - 1966-1972, 1411
          - Stukken betreffende de behandeling van klachten inzake het beloodsen van schepen, 1957-1972; 1412; 1 pak
          - Stukken betreffende de opgave van de 'loodsmansongevallen' in de districten, 1959-1972; 1413; 1 omslag
          - Stukken betreffende de bepaling van verantwoordelijkheden en het stellen van de schuldvraag bij schadevaringen, 1970-1979; 1414; 1 pak
      - Herziening van loodstarieven, 8.4.3.4
        - Staten van geheven tarieven op schepen uit en naar zee, 1946; 1415; 1 omslag
        - Stukken betreffende het overleg inzake de wijziging van de loodstarieven op de Schelde en in de havens van met name Rotterdam en Amsterdam, 1947-1953; 1416; 1 pak
        - Stukken betreffende plannen tot verhoging van de loodstarieven middels een nieuwe loodswet, met retroactum van 1945, 1954; 1417; 1 omslag
        - Stukken betreffende de verhoging van de loodstarieven, 1975-1979; 1418-1423; 1 pak en 5 omslagen
          - 1975-1976 Interdepartementaal overleg, 1418
          - 1975-1976 Overleg met België, 1419
          - 1976-1977, 1420
          - 1977-1978, 1421; pak
          - 1978, 1422
          - 1979, 1423
      - Invordering van loodsgelden, 8.4.3.5
        - Staten van ontvangen loodsgelden en vergoedingen bij de ontvangstkantoren, 1951; 1424; 1 pak
        - Stukken betreffende de omschrijving van de gevallen waarin een schip in nood van de betaling van loodsgeld is vrijgesteld, 1951-1953; 1425; 1 omslag
        - Stukken betreffende de dienstverlening en vrijstelling van de betaling van loodsgeld bij staatsbezoeken aan ons land, 1956-1966; 1426; 1 pak
        - Stukken betreffende de vrijstelling van betaling van loodsgeld en andere kosten door Engelse of Amerikaanse marineschepen die bepaalde havens aandoen, 1964-1969; 1427; 1 omslag
      - Loodsplicht, 8.4.3.6
        - Register van schepen die met voorbijgaan van een Nederlands loodsvaartuig een Belgische loods namen, 1932-1940; 1428; 1 katern
        - Stukken betreffende de ontheffing van de loodsplicht en de vrijstelling van de betaling van loodsgelden, 1978-1979; 1429; 1 pak
      - Toekenning van de loodsbevoegdheid, 8.4.3.7
        - Stukken betreffende de verlening van loodsbrevetten aan stuurlieden van de N.V. Hollandsche Stoomboot Maatschappij en de Stoomvaart Maatschappij Zeeland, 1956-1965; 1430; 1 pak
      - Grensbewaking en quarantainemaatregelen, 8.4.3.8
        - Stukken betreffende de invoering van de regeling voor de doorlating van opvarenden van zeeschepen, 1957; 1431; 1 omslag
        - Stukken betreffende de wijziging van de quarantaine-instructie voor loodsen, 1958-1973; 1432; 1 omslag
      - Loodsdienst naar regio, 8.4.3.9
        - 1e en 2e District/District Noord, 8.4.3.9.1
          - Stukken betreffende de bouw en ingebruikneming van een rijkskantorengebouw en een loodssteiger te Delfzijl, 1950-1975; 1433-1438; 2 pakken en 4 omslagen
            - 1950-1963, 1433
            - 1964-1965, 1434
            - 1965-1969, 1435
            - 1968-1970 Tekeningen, 1436; pak
            - 1970-1973, 1437
            - 1973-1975, 1438; pak
          - Stukken betreffende de verbouwing en het onderhoud van het loodskantoor te Delfzijl, 1955-1972; 1439; 1 pak
          - Stukken betreffende het overleg met Duitsland inzake de opstelling van een vaarreglement voor de Eemsmonding, 1961-1973; 1440; 1 omslag
          - Stukken betreffende de deelname aan de Permanente Nederlands-Duitse Eemscommissie, 1963-1975; 1441; 1 pak
          - Stukken betreffende het onderzoek naar de mogelijkheden van een Nederlands-Duitse loodsdienst voor de Eemsmonding, 1964-1970; 1442; 1 omslag
          - Stukken betreffende de regeling van de arbeidsvoorwaarden en het personeelsbestand van de loodsenbesteldienst te Delfzijl, 1965-1968; 1443; 1 omslag
        - 3e District/District IJmond, 8.4.3.9.2
          - Stukken betreffende de ruil van grond ten behoeve van de bouw van een commissariswoning te Den Helder, 1953-1957; 1444; 1 omslag
          - Stukken betreffende de regeling van loodsdiensten voor de haven van Scheveningen, 1953-1966; 1445; 1 pak
          - Stukken betreffende de salariëring, alsmede het ontslag van de gedelegeerde-ontvanger van loodsgelden te Zaandam wegens de opheffing van zijn functie, 1954-1965; 1446; 1 omslag
          - Stukken betreffende de instelling, vervulling en opheffing van de functie van gedelegeerde te Scheveningen, 1954-1969; 1447; 1 omslag
          - Stukken betreffende de totstandkoming en wijziging van de regeling voor de dienstverlening aan derden door de rede-afhaaldienst te Den Helder, 1955-1973; 1448; 1 omslag
          - Stukken betreffende de bouw van voorzieningen op het sluiseiland te IJmuiden, 1957-1972; 1449; 1 pak
          - Stukken betreffende de uitbreiding en het onderhoud van het loodsgebouw te IJmuiden, 1958-1973; 1450; 1 pak
          - Stukken betreffende het zetten van een gebouw met werkplaats, alsmede de verlenging van de steiger voor de rede-afhaaldienst te IJmuiden, 1962-1971; 1451; 1 pak
          - Instructie voor de gezagvoerders van de zeeloodsvaartuigen te IJmuiden, met geleidebrief, 1968; 1452; 1 omslag
          - Stukken betreffende de reorganisatie van de beloodsing op het Noordzeekanaal, 1970-1971; 1453; 1 omslag
          - Stukken betreffende het onderzoek van de Commissie-Den Boeft naar de verstandhouding van de dienstleiding in het district met de loodsen van het Noordzeekanaalgebied, 1971; 1454; 1 omslag
          - Stukken betreffende de deelname aan het overleg inzake de plannen tot aanleg van een voorhaven te IJmuiden, 1971-1972, 1976-1979; 1455-1457; 3 pakken
            - 1971-1972, 1455
            - 1976-1977, 1456
            - 1978-1979, 1457
          - Stukken betreffende de bouw c.q. aanleg en het beheer van gebouwen en terreinen in het district IJmond, 1973-1979; 1458-1461; 4 omslagen
            - IJmuiden 1973-1977, 1458
            - IJmuiden 1978, 1459
            - IJmuiden 1979, 1460
            - Den Helder 1978, 1461
          - Stukken betreffende de verkrijging van vergunning tot de bouw van een kantoor, betonningsmagazijn en werkplaats aan de Nieuwe Haven te Den Helder, 1975; 1462; 1 omslag
          - Stukken betreffende de standpuntbepaling ten aanzien van de plannen tot aanleg van een voorhaven en tweede grote sluis te IJmuiden, 1976-1978; 1463; 1 pak
        - 4e en 5e District/District Rijnmond, 8.4.3.9.3
          - Stukken betreffende de regeling van de dienstverlening aan derden door de rede-afhaaldienst te Hoek van Holland, 1950-1970; 1464; 1 pak
          - Stukken betreffende de wijziging van de regeling om loodsen te debarkeren bij de Berghaven te Hoek van Holland, 1951-1970; 1465; 1 omslag
          - Stukken betreffende de beloodsing van zeeschepen per helikopter en het gebruik daartoe van met name de helihaven te Hoek van Holland, 1954-1972, 1978-1979; 1466-1470; 5 pakken
            - 1954-1969, 1466
            - 1970-1971, 1467
            - 1972, 1468
            - 1972 Tekeningen, 1469
            - 1978-1979, 1470
          - Stukken betreffende de reorganisatie van de loodsdienst in het district, 1956-1967; 1471; 1 pak
          - Stukken betreffende de verbouwing, de inrichting en het onderhoud van het loodsgebouw te Hoek van Holland, 1957-1971; 1472; 1 pak
          - Stukken betreffende de toewijzing aan zeeloodsen van de beloodsing van schepen in de Europoort, in verband met de bestemming van het gebied tot zeehaven, 1959-1972; 1473; 1 omslag
          - Stukken betreffende het overleg inzake de beveiliging van de aanlooproutes van de Europoort en de Nieuwe Waterweg, 1959-1972; 1474; 1 pak
          - Staten van personeel van het district, 1960-1967; 1475; 1 omslag
          - Stukken betreffende de verbouwing van de dienstwoning van de directeur in het 1e en 2e district J.B. Kennema aan de Noorderhaven 33 te Harlingen, 1964-1967; 1476; 1 omslag
          - Stukken betreffende de bouw van een wachtlokaal voor rijksloodsen aan de Merwehaven te Rotterdam, 1964-1971; 1477; 1 omslag
          - Stukken betreffende het overleg tot de oprichting van een coördinatiecentrum ter beveiliging van het scheepvaartverkeer in het gebied van de Nieuwe Waterweg en de Nieuwe Maas, 1966-1970; 1478; 1 omslag
          - Stukken betreffende de plannen tot samengaan van de Rotterdamse havenloodsdienst met het rijksloodswezen in het gebied van de Nieuwe Waterweg, 1966-1974; 1479-1480; 2 pakken
            - 1966-1971, 1479
              Met retroacta van 1936.
            - 1972-1974, 1480
          - Stukken betreffende de behandeling van het Initiatief-Wetsontwerp Van Rossum tot de samenvoeging van de loodsdiensten van het rijksloodswezen en de gemeentelijke havenloodsdienst te Rotterdam, 1966-1975; 1481-1486; 6 pakken
            - 1966-feb. 1971 Voorstukken bij de Initiatiefwet, 1481
            - mrt.-apr. 1971 Voorstukken bij de Initiatiefwet, 1482
            - mei-dec. 1971 Voorstukken bij de Initiatiefwet, 1483
            - 1972 Initiatiefwet Van Rossum, 1484
            - 1973 Hoorzitting Bijzondere Commissie, 1485
            - 1973-1975 Commentaren op de Initiatiefwet, 1486
          - Stukken betreffende de totstandkoming van de Wet Redegebieden en het Reglement Redegebied Hoek van Holland, 1967-1979; 1487-1490; 2 pakken en 2 omslagen
            - 1967-1973, 1487; pak
            - 1974-1975, 1488
            - 1976-1978, 1489; pak
            - 1979, 1490
          - Stukken betreffende de samenstelling van de dienstroosters voor het personeel op de loodsvaartuigen te Maassluis, 1968-1972; 1491; 1 omslag
          - Stukken betreffende het geschil met de gemeente Rotterdam inzake de competentie tot beloodsing in het gebied van de Nieuwe Waterweg, 1969-1976; 1492; 1 omslag
          - Stukken betreffende het onderzoek van de Rekenkamer naar de mogelijkheden tot samenvoeging van loodsdiensten in het Rijnmondgebied, 1972; 1493; 1 omslag
          - Stukken betreffende het binnenloodsen via de Eurogeul van schepen met een grote diepgang, 1972-1973; 1494; 1 omslag
          - Stukken betreffende de verbouwing van het directiekantoor aan de Pieter de Hoochweg te Rotterdam, 1972-1978; 1495; 1 pak
          - Stukken betreffende de Commissie 3x2, 1973-1979; 1496-1501; 6 pakken
            - 1973-1974, 1496
            - 1974, 1497
            - 1975-1976, 1498
            - 1977, 1499
            - 1978, 1500
            - 1979, 1501
          - Stukken betreffende de bouw, de aanleg, het onderhoud, de afbraak en de verkoop van gebouwen en terreinen aan de Berghaven te Hoek van Holland, 1975-1979; 1502-1504; 2 pakken en 1 omslag
            - 1975-1977, 1502
            - 1978, 1503; omslag
            - 1979, 1504
          - Stukken betreffende het onderhoud en de overdracht van gebouwen en terreinen in het district Rijnmond, 1977-1978; 1505; 1 pak
          - Stukken betreffende de Projectgroep Nieuwbouw Centraal Magazijn Hoek van Holland, 1978; 1506; 1 omslag
        - 6e District/District Scheldemond, 8.4.3.9.4
          Zie ook inventarisnummer 1072.
          - Stukken betreffende de dienstverlening aan derden door de redeafhaaldienst te Vlissingen, 1948-1970; 1507; 1 omslag
          - Stukken betreffende het nemen van maatregelen in verband met stakingen van Belgische loodsen, 1951-1970; 1508; 1 omslag
          - Stukken betreffende de wijziging van het Reglement betreffende het Loodswezen op de Schelde en het Kanaal van Gent naar Terneuzen (Scheldereglement), alsmede van het Bijzonder Aanvaringsreglement Westerschelde, 1952-1971; 1509; 1 pak
          - Staten van tijdens de zomerdienst van en naar zee geloodste schepen via de Schelde en het Kanaal van Gent naar Terneuzen, 1953; 1510; 1 omslag
          - Stukken betreffende de verlening van vergunning aan België tot het baggeren in het op Nederlands gebied gelegen gedeelte van de Westerschelde, 1955-1972; 1511; 1 pak
          - Stukken betreffende de verbouwing en het onderhoud van het loodskantoor te Vlissingen, 1956-1963; 1512; 1 pak
          - Stukken betreffende het onderzoek naar de vertraging in de Belgische beloodsing van zeeschepen op de Westerschelde, 1957; 1513; 1 omslag
          - Stukken betreffende de advisering bij de ontwikkeling van het Baalhoekprojekt, 1970-1972; 1514; 1 omslag
          - Stukken betreffende de verbouwing van de centrale werkplaatsen te Vlissingen, 1973-1979; 1515-1518; 4 pakken
            - 1973-1977, 1515
            - jan.-mei 1978, 1516
            - juni-dec. 1978, 1517
            - 1979, 1518
          - Stukken betreffende de wijziging van de beurtrol voor zeeloodsen te Vlissingen, 1975-1977; 1519; 1 omslag
          - Stukken betreffende de vrijspraak van een loods die bij Ossenisse niet de stuurboordzijde van het vaarwater zou hebben aangehouden, 1976-1977; 1520; 1 omslag
            Openbaarheid beperkt tot 1 januari 2045
          - Stukken betreffende het onderzoek naar onregelmatigheden in de opgave van diensturen door loodsen in het district Scheldemond, 1977-1978; 1521; 1 omslag
        - Exterritoriaal, 8.4.3.9.5
          - Stukken betreffende de regeling van de arbeidsvoorwaarden voor het in Antwerpen geplaatste personeel, 1957-1973; 1522; 1 pak
          - Stukken betreffende de medevaststelling van de scheepvaartroutes op de Noordzee, 1962-1972; 1523-1526; 4 pakken
            - 1962-1968, 1523
            - 1969-1972, 1524
            - 1965-1970 Plan-Sohnke, 1525
            - 1971-1972 Plan-Sohnke, 1526
          - Stukken betreffende het overleg binnen de North Sea Pilotage Commission, 1966-1979; 1527-1537; 6 pakken en 5 omslagen
            - 1966-1976 Algemeen, 1527; omslag
            - 1966-1967 Hamburg, 1528; omslag
            - 1967-1970 Den Haag, 1529; omslag
            - 1969-1970 Oslo, 1530
            - 1972-1977 Londen, 1531
            - 1973-1976 Kopenhagen, 1532; omslag
            - 1975-1976 Antwerpen, 1533
            - 1977-1978 Antwerpen, 1534
            - 1978 Den Haag, 1535
            - 1979 Hamburg, 1536
            - 1979 Deep Sea Pilotage Working Group, 1537; omslag
          - Stukken betreffende de opstelling van regels en voorschriften voor de beloodsing op de Noordzee, 1971-1979; 1538-1541; 3 pakken en 1 omslag
            - 1971-1972, 1538
            - 1972-1974, 1539
            - 1975-1976, 1540
            - 1977-1979, 1541; omslag
          - Stukken betreffende de uitzending van loodsen naar Bangladesh, 1975-1979; 1542-1543; 1 pak en 1 omslag
            - 1975-1978, 1542; pak
            - 1979, 1543
          - Stukken betreffende de oprichting van een Noordzeeloodsdienst en de opleiding van Noordzeeloodsen, 1979; 1544; 1 pak
    - BETONNING, BEBAKENING EN VERLICHTING, 8.4.4
      - Algemeen, 8.4.4.1
        - Register van bestekken en overeenkomsten betreffende door aannemers te leveren materialen en uit te voeren werken inzake de betonning en verlichting, 1931-1952; 1545; 1 deel
        - Balans en exploitatierekening over 1941 van het Proefstation van 's Rijks Kustverlichting en 's Rijks Vet- en Blaugasfabriek, met bijlage, 1942; 1546; 1 omslag
        - Stukken betreffende het Nederlands-Duitse overleg inzake het Eems-Dollardgebied, 1944-1968; 1547-1549; 2 pakken en 1 omslag
          - 1944-1952, 1547; omslag
          - 1953-1957, 1548
          - 1958-1968, 1549
        - Jaarverslagen van de Technische Dienst van 's Rijks Kustverlichting over 1956-1962 en 1978, 1957-1962, 1979; 1550; 1 omslag
        - Stukken betreffende het beleid inzake de bebakening van de voor oorlogstijd geprojecteerde noodankerplaatsen, 1958-1978; 1551; 1 pak
        - Stukken betreffende de samenwerking tussen Duitse en Nederlandse betonningsdiensten voor de Eemsmonding, 1960-1972; 1552; 1 pak
        - Stukken betreffende de uitvoering van het Deltaplan ten aanzien van de betonning en bebakening in het 4e en 5e district en het 6e district, 1961-1969; 1553; 1 omslag
        - Stukken betreffende de wijziging van de Mijnwet en het Mijnreglement ten aanzien van het continentaal plat, 1964-1973; 1554-1555; 2 pakken
          - 1964-1968, 1554
          - 1968-1973, 1555
        - Stukken betreffende het interdepartementaal overleg inzake de betonning en de veiligheid van de scheepvaart op het continentaal plat, 1967-1970; 1556; 1 pak
        - Stukken betreffende de reorganisatie van de betonningsdiensten in de districten Rijnmond en Scheldemond, 1974-1977; 1557; 1 omslag
        - Verslagen van vergaderingen van de inspecteurs, belast met de betonning, met bijlagen, 1975-1979; 1558; 1 omslag
      - Gebouwen en terreinen (exclusief lichttorens), 8.4.4.2
        - Stukken betreffende het beheer van een dienstwoning aan het Seinpad 37 te Hoek van Holland, 1945-1971; 1559; 1 omslag
        - Stukken betreffende de overdracht aan diverse instanties van onroerend goed te Renesse, 1950-1971; 1560; 1 omslag
        - Stukken betreffende het onderhoud van het betonningsmagazijn te Terschelling, 1951-1972; 1561-1562; 2 pakken
          - 1951-1969, 1561
          - 1969-1972, 1562
        - Stukken betreffende het onderhoud en de verbouwing van het betonningsmagazijn te Harlingen, 1951-1979; 1563-1568; 3 pakken en 3 omslagen
          - 1951-1963, 1563; pak
          - 1964-1967, 1564; pak
          - 1968-1973, 1565
          - 1973-1975, 1566
          - 1976-1977, 1567; pak
          - 1978-1979, 1568
        - Stukken betreffende het aanbrengen van bouwkundige voorzieningen voor het betonningsmagazijn te Vlissingen, 1952-1973; 1569-1571; 3 pakken
          - 1952-1964, 1569
          - 1964-1967, 1570
          - 1968-1973, 1571
        - Stukken betreffende de bouw en het beheer van het betonningsmagazijn te Lauwersoog, 1956-1971, 1975-1977; 1572-1573; 2 pakken
          - 1956-1971, 1572
          - 1975-1977, 1573
        - Stukken betreffende het aanbrengen van bouwkundige voorzieningen voor het betonningsmagazijn te Enkhuizen, met retroacta van 1909, 1956-1972; 1574-1575; 2 pakken
          - 1956-1969, 1574
          - 1970-1972, 1575
        - Stukken betreffende het beheer en de overdracht aan de Dienst der Domeinen van de lichtwachterswoning te Oudenhoorn op Voorne, 1956-1972; 1576; 1 omslag
        - Stukken betreffende de overdracht aan de Dienst der Domeinen van een perceel grond bij de lichttoren te Noordwijk, 1957-1959; 1577; 1 omslag
        - Stukken betreffende het onderhoud en de uitbreiding van het gebouw van de Technische Dienst van 's Rijks Kustverlichting, 1958-1970; 1578-1579; 2 pakken
          - 1958-1967, 1578
          - 1968-1972, 1579
        - Stukken betreffende het aanbrengen van voorzieningen voor de opslag van materialen en de ligplaats van de boot van de tonnenlegger te Bruinisse, 1958-1972; 1580; 1 pak
        - Stukken betreffende het onderhoud van lichtopstanden en lichtwachterswoningen te Durgerdam en Urk, 1958-1973; 1581; 1 pak
        - Stukken betreffende de overdracht aan de Dienst der Domeinen van een lichtwachterswoning en diverse percelen te Terneuzen, 1959-1969; 1582; 1 omslag
        - Stukken betreffende de verbouwing en het onderhoud van de lichtwachterswoning te Marken, 1960-1971; 1583; 1 omslag
        - Stukken betreffende de bouw en het beheer van betonningsmagazijnen te Den Helder, 1960-1979; 1584-1591; 8 pakken
          - 1960-1962, 1584
          - 1963-1966, 1585
          - 1967-1969, 1586
          - 1970-1973, 1587
          - 1973-1975, 1588
          - 1976, 1589
          - 1977, 1590
          - 1978-1979, 1591
        - Stukken betreffende de plannen tot vestiging van een betonningsmagazijn te Willemstad, 1962-1968; 1592; 1 pak
        - Stukken betreffende de verkoop van de lichtwachterswoning van de lichttoren De Ven bij Enkhuizen, 1963-1967; 1593; 1 omslag
        - Stukken betreffende de bouw en het onderhoud van een dubbele lichtwachterswoning te Hoek van Holland, 1964-1971; 1594; 1 pak
        - Stukken betreffende de overdracht aan de Dienst der Domeinen van twee lichtwachterswoningen op het Vuurboetsduin te Vlieland, 1973-1979; 1595; 1 omslag
      - Vaartuigen, 8.4.4.3
        - Betonningsvaartuigen, 8.4.4.3.1
          - Stukken betreffende de betonningsvaartuigen Terneuzen, 1940-1954, 1971; 1596-1600; 2 pakken, 1 deel, 1 katern en 1 omslag
            - 1940-1954 Tekeningen, 1596
            - 1954 Bouw, 1597; omslag
            - 1954 Devies, met bijlagen, 1598
            - 1954 Verslag proeftocht, 1599; katern
            - 1971 Stabiliteitsboekje, 1600; deel
          - Stukken betreffende de verbouwing van het betonningsvaartuig nr. 6 Miene tot inspectievaartuig nr. 6 ten behoeve van hydrografisch onderzoek, 1943; 1601; 1 omslag
          - Stukken betreffende de verbouwing van de motorlogger Oceaan VII tot het betonningsvaartuig Delfzijl, 1946-1947; 1602; 1 pak
          - Stukken betreffende de bouw en het gebruik van het betonningsvaartuig Krammer, 1947-1950; 1603; 1 pak
          - Stukken betreffende het ontwerp en de bouw van betonningsvaartuigen in het kader van het Project Zeegaande Betonningsvaartuigen, 1947-1954; 1604; 1 pak
          - Stukken betreffende het gebruik van het betonningsvaartuig Zierikzee, 1949-1954; 1605; 1 pak
          - Stukken betreffende de bouw en het gebruik van het betonningsvaartuig Waddenzee, 1950-1960; 1606; 1 pak
          - Stukken betreffende het gebruik van het betonningsvaartuig Grevelingen, 1950-1965; 1607; 1 omslag
          - Stukken betreffende de bouw en het gebruik van het betonningsvaartuig Zaandam, 1950-1971; 1608; 1 pak
          - Stukken betreffende de bouw en het gebruik van de betonningsvaartuigen Lauwers en Slenk, 1951-1969; 1609; 1 pak
          - Stukken betreffende het gebruik van het betonningsvaartuig Frans Naerebout, 1955-1956, 1971, 1975; 1610-1615; 5 banden en 1 stuk
            - 1955 Tekeningen I, 1610
            - 1955 Tekeningen II, 1611
            - 1955 Tekeningen III, 1612
            - 1956 Devies, 1613
            - 1971 Stabiliteitsboekje, 1614
            - 1975 Tuigplan, 1615; stuk
          - Stukken betreffende de bouw en het gebruik van het betonningsvaartuig Delfshaven, 1956-1959; 1616; 1 pak
          - Stukken betreffende het gebruik van het betonningsvaartuig Breeveertien, 1957-1976; 1617; 1 pak
          - Stukken betreffende de bouw en het gebruik van het betonningsvaartuig Texelstroom, 1957-1979; 1618-1621; 3 banden en 1 deel
            - Elektrotechnisch bestek 1957, 1618; deel
            - Tekeningen 1958-1979, 1619
            - Devies 1959, 1620
            - Stabiliteitsboekje 1972, 1621
          - Stukken betreffende het gebruik van het betonningsvaartuig IJsselmeer, 1958-1962; 1622; 1 pak
          - Bestekken voor de bouw van niet nader gespecificeerde zeegaande betonningsvaartuigen, 1958-1970; 1623; 1 pak
          - Stukken betreffende de bouw en uitrusting van het betonnings- en directievaartuig Vliestroom, 1959-1961; 1624; 1 pak